臺灣基隆地方法院刑事判決　　　　　　　　　　　　　九十一年度易字第一五七號
　　公　訴　人　臺灣基隆地方法院檢察署檢察官
　　被　　　告　丙○○
　　　　　　　　原名鄭崇德）.
右列被告因偽造文書案件，經檢察官提起公訴（九十年度偵字第三七九八號），本院
判決如左：
    主      文
丙○○共同變造國民身分證，足以生損害於公眾及他人，處拘役伍拾日，如易科罰金
以佰元折算壹日。
扣案變造之國民身分證影本參紙沒收。
    事      實
一、丙○○（原名鄭崇德，九十年六月十一日改名）因其友甲○○帶乙○○至其住處
    ，而得知蔡女將遭通緝，遂於八十八年五月間某日，在基隆市基隆保齡球館附近
    ，與乙○○（業經本院判處拘役五十日確定）基於變造國民身分證之犯意聯絡，
    由蔡女將自己所有之照片交與鄭崇德，鄭崇德則在不詳地點將乙○○之相片放置
    在王嘉珮身分證上相片處，而做成年籍資料為王嘉珮、相片為乙○○之變造身分
    證影本三張，並交付乙○○以備遭通緝後使用，足以生損害於戶政機關對於所發
    國民身分證之正確性及王嘉珮本人。嗣於八十八年六月二日二十三時十分，經警
    在基隆市○○路北都飯店前路檢時，緝獲遭通緝之乙○○，並在其駕駛之自用小
    客車上扣得其所有，犯罪所得之上開身分證影本三張，並因此循線查知上情。
二、案經台灣基隆地方法院檢察署檢察官自動檢舉而偵查起訴。
    理      由
一、訊據被告丙○○矢口否認有何與乙○○共同變造國民身分證之犯行，並辯稱：當
    時甲○○帶蔡女到伊住處，說快要遭通緝，要在伊處躲一陣子，伊拒絕而與蔡女
    發生爭吵，可能因此為蔡女指證云云。經查乙○○於右揭時地將照片交被告變造
    王嘉珮國民身分證，以備遭通緝時避警追捕等情，業據蔡女於本院另案（八十九
    年度易字第七五二號）審理中供證綦詳，有審判筆錄影本附卷可稽。復經本院提
    訊蔡女與被告當庭對質，亦復堅持如此供述。而參諸另一證人甲○○於檢察官另
    案（八十八年度偵緝字第四二一號）偵查中經詢以：鄭崇德拿王嘉珮的證件變造
    後，申請大哥大的事情你知情否？答稱：伊知道，去年六、七月間伊到鄭崇德月
    眉路的住處，鄭向乙○○說要幫蔡辦信用卡、行動電話等，蔡方拿證件予鄭，他
    們是在客廳時才說要拿身分証去辦信用卡、大哥大的事等語（同案號卷第九十頁
    ），堪認被告與蔡女間確有委交證件代辦事務等情事甚明，乙○○之供述應屬信
    而有徵。證人甲○○嗣雖於本院審理中證稱：這件事伊不知道云云，核屬事後迴
    護被告之詞，與被告辯解同無可採。此外，復有經變造之身分証影本三紙存卷可
    參，事証明確，被告犯行堪以認定，應依法論科。
二、按影本與原本可有相同之效果，將原本之部分內容竄改，重加影印，其與無製作
    權人將其原本竄改，作另一表示其意思者無異。被告於右揭時地，夥同乙○○，
    將王嘉珮身分證換以蔡女之相片而加以竄改變造後再加以影印，即與變造王嘉珮
    之國民身分證正本者同，核其所為係犯刑法第二百十二條之變造特種文書罪。其
    與乙○○間互有犯意聯絡及行為分擔，均係共同正犯。爰審酌被告素行不端，有
    本院被告全國前案紀錄表在卷可按，其犯罪動機係因蔡女施用毒品恐遭緝捕，而
    罹刑章，並其犯罪後態度等一切情狀，量處如主文所示之刑，並諭知易科罰金之
    折算標準。至於扣案之身分證影本三紙，係犯罪所得，且為共犯乙○○所有，業
  據乙○○供明在卷，應依法宣告沒收。
據上論斷，應依刑事訴訟法第二百九十九條第一項前段，刑法第二十八條、第二百十
二條、第四十一條第一項、第三十八條第一項第三款，罰金罰鍰提高標準條例第一條
前段、第二條，判決如主文。
本案經檢察官林明志到庭執行職務
中      華      民      國    九十一    年      五      月    三十一    日
                                    臺灣基隆地方法院刑事第二庭
                                        法      官  邱  志  平
右正本證明與原本無異。
對於本件判決如有不服，應於收受送達後十日內，向本院提出上訴書狀，上訴於臺灣
高等法院，並按他造當事人之人數附具繕本。
                                        書記官  彭  淑  芳
中      華      民      國    九十一    年      六      月      四      日
附錄論罪法條
刑法第二百十二條：
偽造、變造護照、旅券、免許證、特許證及關於品行、能力、服務或其他相類之證書
、介紹書，足以生損害於公眾或他人者，處一年以下有期徒刑，拘役或三百元以下罰
金。
